【裁判字號】    94,上訴,3451
【裁判日期】    950511
【裁判案由】    偽造有價證券等
【裁判全文】
臺灣高等法院刑事判決                94年度上訴字第3451號
上  訴  人  臺灣板橋地方法院檢察署檢察官
上  訴  人
即  被  告  丁○○○
指定辯護人  本院公設辯護人周君穎
上  訴  人
即  被  告  甲○○
                      樓
                      人黃恭頌
選任辯護人  楊延壽律師
被      告  乙○○
                      4號
上列上訴人因被告偽造有價證券等案件，不服臺灣板橋地方法院
94 年度訴字第110號，中華民國94年8月30日第一審判決（起訴
案號：臺灣板橋地方法院檢察署93年度偵字第12680號），提起
上訴，本院判決如下：
    主  文
原判決關於丁○○○、甲○○部分撤銷。
丁○○○連續意圖供行使之用，而偽造有價證券，處有期徒刑壹
年捌月。如附表所示偽造之支票均沒收。
甲○○無罪。
其他上訴駁回。
    事  實
一、丁○○○為鈺興企業股份有限公司（址設臺北縣土城市○○
    路○段46巷5之3號，以下簡稱鈺興公司）負責人，甲○○則
    為至品企業社（址設臺北縣新莊市○○路508巷9號）負責人
    ，鈺興公司與至品企業社間有業務往來。於民國92年6月間
    ，鈺興公司積欠至品企業社約新台幣（下同）30餘萬元貨款
    ，而丁○○○所有之支票早於92年3月間即拒絕往來，丁○○○竟基於意圖供行使之用，偽造有價證券之概括犯意，先
    後於92年4月間，在臺北縣土城市○○路○段46巷5之3號鈺興
    公司及92年6月間，在臺北縣新莊市迴龍往龜山方向之路上
    等處，未經乙○○、戊○○之授權或同意，分別將乙○○所
    有，交付予丁○○○之夫戊○○持有如附表所示編號2、4及
    編號1、3之支票各2張，持戊○○之兄傅溪松所有之印章，
    盜蓋在如附表所示支票編號2、4以及編號1、3之支票之發票
    人欄，並均偽填發票日及面額（詳如附表所示），而連續偽
    造有價證券，足以生損害於乙○○及傅溪松。偽造後並將之
    交予不知情之甲○○而行使偽造之有價證券，以支付鈺興公
    司積欠至品企業社之貨款。甲○○先後於92年6月7日及同年
    7月11日下午4時許，在臺北縣新莊市○○路508巷9號至品企
    業社，分別將如附表所示編號一、三之支票交付予丙○所經
    營之唯一鋁業有限公司（以下簡稱唯一公司）業務員許常立
    ，以支付積欠唯一公司之貨款。
二、案經臺北市政府警察局士林分局移送臺灣板橋地方法院檢察
    署偵查起訴。
    理  由
甲、有罪部分：
一、訊據被告丁○○○固不否認未經被告乙○○、傅溪松之同意
    ，而先後二次持傅溪松之印章盜蓋在如附表所示乙○○所有
    編號2、4及編號1、3之支票上，並分別交付予被告甲○○之
    事實，惟矢口否認有何意圖供行使之用而偽造有價證券犯行
    ，辯稱：其並沒有供行使之意圖，其無意去欺騙別人，是想
    要去質押，因其當時的票被退，必須要交還銀行。其當時以
    為系爭支票是其夫戊○○的票，有拿傅溪松的印章來蓋，但
    只是蓋個形式而已，就把票直接給被告甲○○，當時有跟被
    告甲○○講這個票不能拿去軋，說戊○○的票已經拒絕往來
    ，如果軋進去，就會跳票云云。然查：
(一)、被告丁○○○並未得到被告乙○○及傅溪松之同意或授權
      即在如附表所示之支票上盜蓋傅溪松之印章，並填載日期
      及票面金額，完成發票行為之事實，為被告丁○○○所自
      承，亦據證人傅溪松於警詢、檢察官偵訊中證述明確，核
      與被告乙○○所述情節相符，從而被告丁○○○開立系爭
      支票之行為自屬偽造有價證券之行為。
(二)、被告丁○○○雖辯稱其只是想要拿系爭支票去質押，盜蓋
      傅溪松之印章只是蓋個形式，就把票給被告甲○○，但有
      跟被告甲○○說這票不能軋入，其並沒有供行使之意圖云
      云。惟被告自警詢以迄原審審理中均稱其係因積欠債權人
      甲○○之債務，始開立系爭支票，於原審審理中更明確稱
      因為被告甲○○天天到其家中來亂，還找其母親，因此提
      出交付其夫戊○○之支票（實際為被告乙○○所有），並
      盜蓋傅溪松之印章之方式，偽造支票後交付予被告甲○○
      ，交付支票後被告甲○○即無追討欠款之行為等語，從而
      被告丁○○○開立並交付如附表所示之支票予被告甲○○
      ，其目的即係為支付積欠被告甲○○之貨款債務，應堪認
      定。被告丁○○○雖辯稱其有告知被告甲○○不得軋入，
      否則會跳票等情。惟縱認被告丁○○○曾經告知被告甲○○系爭支票不得軋入，惟其於檢察官92年11月18日偵訊中
      業已自承其當時知道被告甲○○會把票交給別人，但有跟
      被告甲○○說這票不能軋入，後來被告甲○○把這票交給
      誰其不知道等語。則被告丁○○○在交付系爭支票時顯已
      明知被告甲○○會將該支票流通，僅希望被告甲○○在他
      人軋入前先行處理，不要任使該支票跳票，則系爭支票交
      付予被告甲○○後，既得以交付予他人，被告丁○○○交
      付系爭票據予被告甲○○之行為自屬行使票據之行為。況
      縱認被告丁○○○係以質押之意思簽發系爭支票，而質押
      支票本身乃以支票簽發之票面金額以擔保債務，其簽發並
      交付前開票據自仍屬行使之範疇。又被告丁○○○於原審
      審理中雖稱其只是要給被告甲○○當作債權的憑證，以利
      計算利息云云。然查被告丁○○○前開辯稱與其自警詢以
      迄原審準備程序中所述係因被告甲○○追討債務，為解決
      甲○○討債問題始開立前開支票等情不符。且縱使為計算
      利息之用，只需開立本票或借據即可成為債權憑證，何須
      大費周章拿乙○○所有之支票，並盜用傅溪松之印章簽發
      系爭支票？且被告丁○○○於原審審理中業已自承要換回
      被告甲○○的票約有10幾張，尚積欠其他客戶債務，何以
      特別挑出如附表所示4張支票以計算利息？其前開所辯顯
      與經驗法則相違，尚難採信。綜上，被告丁○○○辯稱其
      並無供行使之用而偽造有價證券之意圖，顯不足採。此外
      並有如附表編號一、三所示支票及臺灣票據交換所退票理
      由單及編號二、四之支票（以上均為影本）各乙紙附卷可
      稽。本件事證明確，被告丁○○○犯行洵堪認定。
二、核被告丁○○○所為，係犯刑法第201條第1項意圖供行使之
    用，而偽造有價證券罪，其盜用印章為偽造有價證券之階段
    行為，行使偽造有價證券之低度行為，為偽造之高度行為所
    吸收，均不另論罪。被告丁○○○先後2次犯行，時間緊接
    ，犯罪構成要件相同，顯係基於概括犯意為之，為連續犯，
    應以一罪論並加重其刑（本件被告丁○○○所為偽造有價證
    券之行為分別於92年4月間、同年6月間，並非於同時，偽造
    之地點亦不同，辯護意旨認係接續行為，容有誤會）。被告
    丁○○○第一次接續偽造附表編號2、4支票，第二次接續偽
    造附表1、3支票，各為接續犯。又被告丁○○○並無前科，
    係因支付積欠之貨款，遭被告甲○○催討甚急始偽造系爭支
    票，且開立前開有價證券後，即已告知被告甲○○不得將之
    提示，偽造之支票數量僅4張，票面金額共計40萬元，尚難
    稱鉅大，衡其情節，客觀上足以引起一般同情，情輕法重，
    處以法定最低刑度猶嫌過重，爰依刑法第59條減輕其刑。並
    依法先加後減之。原審認被告丁○○○事證明確，予以論罪
    科刑，固非無見，惟原審就刑法第201條第1項法定罰金刑部
    分，漏未適用罰金罰鍰提高標準條例第一項前段，自有不當
    。被告丁○○○上訴認原審量刑過重，雖無理由，但原判決
    既有上述不當之處，應予撤銷改判。爰審酌被告丁○○○之
    素行，犯罪之動機、目的、手段、所生危害，又被告丁○○○與被告甲○○達成和解，有和解書乙紙可稽、犯罪後之態
    度等一切情狀，量處被告丁○○○有期徒刑一年八月。如附
    表所示之支票，雖均已交付予被告甲○○，被告甲○○並將
    之交付予許常立，然為偽造之有價證券，應依刑法第205條
    之規定，不問屬於犯人與否，沒收之。
乙、無罪部分：
壹、被告甲○○部分
一、公訴意旨另以：丁○○○因積欠甲○○貨款，竟基於意圖供
    行使之用及偽造有價證券之概括犯意，未經乙○○同意，將
    乙○○所有交予丁○○○之夫戊○○持有之空白支票（票號
    、付款銀行均如附表所載）四張，連續於民國九十二年六、
    七月，分別在台北縣土城市○○路○段四十六巷之三號丁○○○工廠及在台北縣新莊市迴龍處，將戊○○胞兄傅溪松之
    印章，盜用在附表所示支票之發票人欄，並均偽填如附表所
    示之發票日、面額均為新台幣十萬元，藉以偽造傅溪松名義
    之支票，交付予甲○○，而甲○○亦明知附表所示之支票均
    係偽造之支票，意圖供行使之用，仍於九十二年六、七月份
    ，收集如附表所示之支票四紙，復於九十二年七月初及同月
    十四日，基於行使偽造支票概括犯意，均在其所經營之至品
    企業社（設台北縣新莊市○○路五０八巷九號），將如附表
    所示編號一、三之支票，交付予丙○所經營之唯一鋁業有限
    公司之業務員許常立，以支付積欠唯一鋁業有限公司之貨款
    。嗣經許常立提示附表編號一、三之支票遭退票，經銀行轉
    報台北市政府警察局士林分局，始知上情。因認被告甲○○
    涉犯刑法第二百零一條第二項前段之行使偽造有價證券罪云
    云。
二、按犯罪事實應依證據認定之，無證據不得認定犯罪事實；不
    能證明被告犯罪者，應諭知無罪之判決，刑事訴訟法第154
    條第2項、第301條第1項分別定有明文。又認定不利於被告
    之事實，須依積極證據，苟積極證據不足為不利於被告事實
    之認定時，即應為有利於被告之認定，更不必有何有利之證
    據。且刑事訴訟法上所謂認定犯罪事實之積極證據，係指適
    合於被告犯罪事實之認定之積極證據而言，雖不以直接證據
    為限，間接證據亦包括在內，然而無論直接或間接證據，其
    為訴訟上之證明，須於通常一般之人均不致有所懷疑，而得
    確信其為真實者，始得據為有罪之認定，倘其證明尚未達到
    此一程度，而有合理之懷疑存在時，自不能以推測或擬制之
    方法，以為有罪裁判之基礎，最高法院30年上字第816號、
    29 年度上字第3105號、40年度台上字第86號、76年度台上
    字第4986號判例可資參照。且刑事訴訟法第161條已於91年2
    月8日修正公布，其第1項規定：檢察官就被告犯罪事實，應
    負舉證責任，並指出證明之方法。因此，檢察官對於起訴之
    犯罪事實，應負提出證據及說服之實質舉證責任。倘其所提
    出之證據，不足為被告有罪之積極證明，或其指出證明之方
    法，無從說服法院以形成被告有罪之心證，基於無罪推定之
    原則，自應為被告無罪判決之諭知。最高法院52年度臺上字
    第1300號判例、92年度臺上字第128號判例可資參照。
三、公訴人認被告甲○○涉犯刑法第二百零一條第二項前段之行
    使偽造有價證券罪犯罪，無非以被告甲○○於警詢及偵查中
    之自白、證人許常立於警詢及偵查中之證述、證人丙○於警
    詢之證述，及附表編號一、三之台灣票據交換所退票理由單
    為其主要論據。訊據被告甲○○固不否認被告丁○○○曾經
    交付其如附表所示支票，並為支付積欠唯一公司貨款，而分
    別將如附表編號一、三所示之支票交付予唯一公司業務員許
    常立之事實，惟堅決否認有何行使偽造有價證券犯行，辯稱
    ：伊未聽清楚被告丁○○○有沒有講這個票不能用，因為在
    大馬路旁邊有很多車，且被告丁○○○說話很快，如果沒有
    專心聽，就會不清楚，伊很少去問，只要票交給伊就好了，
    沒有聽到這些票不能用。伊不知被告丁○○○偽造本件支票
    等語。
四、經查：(一)被告丁○○○於原審供稱：（辯護人問：你開票
    當時沒有跟甲○○說你開的票沒有得到戊○○、傅溪松的同
    意？）對，我沒有跟他說等語（見原審卷第第86頁）；被告
    丁○○○於本院審理時供稱：（問：甲○○是否知道這個票
    並沒有經過妳先生的同意？）我不知道他的認知，他不知道
    這些支票的簽發並沒有經過傅溪松的同意等語（見本院卷95
    年4月20日筆錄第11頁），足見被告丁○○○簽發本件支票
    交付予被告甲○○時，被告甲○○並不知道被告丁○○○未
    經傅溪松的同意偽造本件支票甚明。(二)被告甲○○於警詢
    及檢察官偵訊中雖已自承其明知被告丁○○○所交付之本件
    支票，其上所蓋之傅溪松，並非發票人，被告丁○○○也有
    稱前開支票不能使用，其想說暫時先用，待有票再將之換回
    。被告丁○○○於檢察官偵訊中及原審審理中均證稱其因積
    欠被告甲○○貨款，必須與被告甲○○解決，就開戊○○的
    票（實際上為乙○○所有），但當時沒有戊○○的印章，就
    蓋傅溪松的印章，前開情形均有告知被告甲○○，亦有告知
    不可將票軋入等情，核與被告甲○○前開供述情節相符云云
    ，但本院認不得以依此逕行推論被告甲○○對於被告丁○○○未經傅溪松的同意簽發偽造本件支票即有所知情。蓋因被
    告甲○○如知道本件支票係被告丁○○○未經傅溪松之同意
    簽發所偽造，則其向之收受，依法不得對傅溪松主張任何票
    據上權利，則其向被告丁○○○催討貨款，因而收受本件支
    票將無任何實益可言，依常情斷無收受之理。是被告甲○○
    對於被告丁○○○未經傅溪松的同意簽發而偽造本件支票之
    事，應不知情益明。證人許常立、丙○之證詞以及本件退票
    理由單，僅能證明被告甲○○將本件支票交予許常立，以支
    付所欠唯一公司之貨款之事實，並不足證被告甲○○知情被
    告丁○○○所交予其之本件支票係屬偽造。被告甲○○辯稱
    不知被告丁○○○偽造本件支票，堪以採信。綜上所述，被
    告甲○○既然不知道被告丁○○○未經傅溪松的同意簽發偽
    造
    本件支票，其向被告丁○○○收受本件支票而行使，自難論
    被告甲○○以刑法第201條第2項前段之行使偽造有價證券罪
    。此外，本院復查無其他任何積極證據，足證被告甲○○有
    公訴人所指收集、行使偽造有價證券之犯行，既不能證明被
    告甲○○犯罪，揆諸前揭說明，自應為被告甲○○無罪之諭
    知。原審認被告甲○○犯行使偽造有價證券罪，尚嫌速斷。
    被告甲○○上訴否認犯罪，為有理由，應由本院將被告甲○○部分撤銷改判，為其無罪判決之諭知。
貳、被告乙○○部分
一、公訴意旨另以：被告乙○○明知將附表編號二、三、四等空
    白支票借予戊○○使用，並未遺失，竟於銀行通知上開支票
    遭提示之際，於92年10月1 日向花蓮區中小企業銀行埔墘分
    行申報遺失，並在遺失票據申請書之票據喪失日期及地點欄
    上載「于83年期間遺失，為戊○○先生占有」，向警察機關
    申告戊○○涉有侵占遺失物之罪，因認被告乙○○涉犯刑法
    第169 條第1 項之誣告罪云云。
二、按犯罪事實應依證據認定之，無證據不得認定犯罪事實；不
    能證明被告犯罪者，應諭知無罪之判決，刑事訴訟法第154
    條第2項及第301條第1項，分別定有明文。次按認定不利於
    被告之事實，須依積極證據，苟積極證據不足為不利於被告
    事實之認定時，即應為有利於被告之認定，更不必有何有力
    之證據；又犯罪事實之認定，應憑真實之證據，倘證據是否
    真實尚欠明確，自難以擬制推測之方式，為其判斷之基礎；
    刑事訴訟法上證明之資料，無論為直接或間接證據，均須達
    於通常一般之人均不致有所懷疑，而得確信其為真實之程度
    ，始得據為有罪之認定，若其關於被告是否犯罪之證明未能
    達此程度，而有合理懷疑之存在，致使無從形成有罪之確信
    ，根據「罪證有疑，利於被告」之證據法則，即不得遽為不
    利被告之認定，最高法院30年上字第816號、53年臺上字第
    656 號、76年臺上字第4986號判例可資參照。再誣告罪，以
    意圖他人受刑事或懲戒處分，向該管公務員誣告為構成要件
    ，故該項犯罪不特須指出具體事實足以使人受刑事獲懲戒處
    分，且須明知其為虛偽，具有故意構陷之情形始能成立，如
    對事實有所誤認，即缺乏此種意思條件，自難令負誣告責任
    ，最高法院22年上字第3368號判例可憑。
三、經查：公訴人認被告乙○○涉犯誣告罪嫌，無非以被告於警
    詢及檢察官偵訊中之自白，及遺失票據申報書、票據掛失止
    付通知書各乙紙等件在卷可稽為其主要論據。惟訊據被告乙○○堅詞否認有何誣告犯行，辯稱：其於82年底將系爭支票
    交付予戊○○，嗣後戊○○告知前開支票業已遺失，惟其竟
    被銀行通知前開支票跳票，其才去報遺失，並載明「于83
    年期間遺失，為戊○○先生占有」，其並無誣告戊○○之意
    等語。
四、細究卷附之掛失止付通知書乙紙所載，其係針對如附表編號
    二至四所示票據為掛失止付，票據喪失經過欄載明「于83年
    期間遺失，為戊○○先生占有」，另遺失票據申報書乙紙之
    票據喪失日期及地點欄亦記載「于83年期間遺失，為戊○○
    先生占有」，並記載前開票據，現已遺失，除申請付款人止
    付外，相應報請臺北市、臺北縣政府警察局協助偵查侵占遺
    失物罪嫌。則觀諸前開「于83年期間遺失，為戊○○先生占
    有」之文字，記載尚嫌簡要，自應探求當事人之真意，始可
    知悉被告乙○○是否有誣告戊○○侵占遺失物犯行。倘被告
    乙○○明知前開支票實際上從未遺失，始終在戊○○占有中
    ，卻申報前開票據遺失，並基於誣告之犯意，報請警察機關
    偵查戊○○是否涉犯侵占遺失物罪嫌，則可能成立誣告罪。
    反之，倘被告乙○○所為之前開記載，其意係指曾將票據借
    予戊○○，因戊○○表示前開票據遺失，其信以為真，直至
    前開票據遭被告丁○○○偽造後，經銀行通知，其中支票遭
    人軋入，始知悉前開票據係由戊○○之妻即被告丁○○○所
    簽發，則其於前開欄位之記載真意顯僅欲將前開經過予以載
    明，並非確認該票據並未遺失仍予以申報遺失，即尚難認其
    係明知戊○○並非侵占遺失物，猶仍誣告戊○○侵占遺失物
    。對此被告乙○○自警詢以迄本院審理中始終堅稱其於82年
    底赴大陸經商前，曾將如附表所示之支票等空白支票交付予
    戊○○，而於83年返國後曾問戊○○前開支票之去向，經戊○○表示前開票據業已遺失，嗣因花蓮區中小企業銀行埔墘
    分行通知其有支票已軋入銀行，經向被告丁○○○查詢始知
    悉前開支票係被告丁○○○所開立等語。前後供詞均屬一致
    ，並無瑕疵。參諸系爭支票係82年底即交付予戊○○，惟直
    至92年始有流通行使之行為，已有約10年不曾為人所使用。
    證人丁○○○自警詢以迄原審審理中亦一致證稱其係在房間
    化妝台的抽屜內找到等語，亦即並非其夫戊○○所交付，則
    被告乙○○辯稱戊○○曾告知其系爭票據因不知去向而遺失
    等情，即尚非不可採信，從而尚難認被告乙○○係明知系爭
    支票於83年間並未遺失，猶申告系爭支票遺失，且為戊○○
    所侵占，揆諸前開說明，應認被告乙○○係對於事實有所誤
    認，缺乏使他人受刑事或懲戒處分之意思條件，則尚難以誣
    告之罪相繩。綜上所述，依公訴人所舉之證據尚不能使本院
    獲得被告乙○○有罪之確信。此外復查無其他積極證據足認
    被告乙○○有何誣告罪犯行，本件既不能證明被告乙○○犯
    罪，原審因而為被告乙○○無罪之諭知，並無不當。檢察官
    上訴意旨略以：查被告乙○○明知支票係交給友人戊○○，
    此為被告所自承在卷，且被告在票據掛失止付通知書之票據
    喪失之經過欄位上亦明確指出「于83年期間遺失，為戊○○
    先生占有」其已有指定該支票係戊○○占有其遺失之票據之
    意，再被告乙○○於警詢亦稱：「（你於92年10月1日所掛
    失花蓮企業銀行埔墘分行支票票號ＨＦ0000000、ＨＦ00000
    00號係由何人？何時？何地？開立）我是經由花蓮企業銀行
    埔墘分行通知我有支票存入，我去詢問丁○○○，才知道花
    蓮企業銀行埔墘分行支票票號ＨＦ0000000、ＨＦ0000000號
    是由丁○○○所開立。何時及何地開立我都不知道；「（你
    將花蓮企業銀行埔墘分行支票借予戊○○，為何至花蓮企業
    銀行埔墘分行申告支票遺失？）因為銀行告訴我必須要辦理
    止付，所以才申報遺失等語，顯見，被告乙○○明知支票並
    未遺失，而係由傅溪褣之妻丁○○○持有並簽發，為避免遭
    提示，才去辦理止付申辦遺失，且被告乙○○對於申辦遺失
    可能使持有票據之人即戊○○遭警移送侵占遺失物之罪嫌，
    不可能諉而不知，足認被告乙○○誣告之犯意甚明，是原審
    遽採被告乙○○事後卸責之詞，而諭知無罪之判決，似嫌速
    斷，亦有未洽云云。查原審已就被告乙○○係因案外人戊○○告知被告乙○○遺失本件支票，被告乙○○始向銀行申報
    遺失本件支票，並無誣告之行為，詳為論述明確，檢察官仍
    執前詞，指摘原判決不當，核無理由，應予駁回。
據上論斷，應依刑事訴訟法第368條、第369條第1項前段、第364
條、第299條第1項前段、第301條第1項，刑法第56條、第201條
第1項、第59條、第205條，罰金罰鍰提高標準條例第1條前段，
判決如主文。
本案經檢察官蔡薰慧到庭執行職務。
中    華    民    國    95    年    5    月    11    日
                  刑事第十二庭  審判長法  官  蔡永昌
                                      法  官  施俊堯
                                      法  官  張正亞
以上正本證明與原本無異。
如不服本判決，應於收受送達後十日內向本院提出上訴書狀，其
未敘述上訴之理由者並得於提起上訴後十日內向本院補提理由書
（均須按他造當事人之人數附繕本）。
                                      書記官  鄭信昱
中    華    民    國    95    年    5     月    11    日
附錄：本案論罪科刑法條全文
中華民國刑法第201條
意圖供行使之用，而偽造、變造公債票、公司股票或其他有價證
券者，處3年以上10年以下有期徒刑，得併科3千元以下罰金。
行使偽造、變造之公債票、公司股票或其他有價證券，或意圖供
行使之用，而收集或交付於人者，處1年以上7年以下有期徒刑，
得併科3千元以下罰金。
附表：
  編號  票據號碼  面額   發票人   發票日   付款銀行
  0    0000000   十萬元 傅溪松   920931   花蓮區中小企業銀行
                                           埔墘分行
  二    0000000   十萬元 傅溪松   920831   花蓮區中小企業銀行
                                           埔墘分行
  0    0000000   十萬元 傅溪松   921031   花蓮區中小企業銀行
                                           埔墘分行
  四    0000000   十萬元 傅溪松   920731   花蓮區中小企業銀行
                                           埔墘分行


司法院資訊處製作；財團法人民間司法改革基金會備份。
